【裁判字號】    98,上易,3159
【裁判日期】    990107
【裁判案由】    竊盜
【裁判全文】
臺灣高等法院刑事判決                98年度上易字第3159號
上  訴  人
即  被  告    甲○○
                        臺北市.
上列上訴人因竊盜案件，不服臺灣板橋地方法院98年度易字第
2399號，中華民國98年10月30日第一審判決（起訴案號：臺灣板
橋地方法院檢察署98年度偵字第22082 號），提起上訴，本院判
決如下：
    主  文
上訴駁回。
    理  由
一、按不服地方法院之第一審判決而上訴者，應向管轄第二審之
    高等法院為之。上訴書狀應敘述具體理由。第二審法院認為
    上訴書狀未敘述理由或上訴有第362條前段之情形者，應以
    判決駁回之。刑事訴訟法第361條第1項、第2項、第367條前
    段，分別定有明文。而所謂具體理由，必係依據卷內既有訴
    訟資料或提出新事證，指摘或表明第一審判決有何採證認事
    、用法或量刑等足以影響判決本旨之不當或違法，而構成應
    予撤銷之具體事由，始克當之；倘僅泛言原判決認定事實錯
    誤、違背法令、量刑失之過重或輕縱，而未依上揭意旨指出
    具體事由，或形式上雖已指出具體事由，然該事由縱使屬實
    ，亦不足以認為原判決有何不當或違法者，皆難謂係具體理
    由，俾與第二審上訴制度旨在請求第二審法院撤銷、變更第
    一審不當或違法之判決，以實現個案救濟之立法目的相契合
    ，並節制濫行上訴（最高法院97年度台上字第892號裁判意
    旨參照）。
二、本件上訴人即被告甲○○不服原審判決，提起上訴，上訴狀
    理由略以：伊犯竊盜案時身上雖有攜帶自製犯案用工具，該
    工具確實亦足以危害他人、生命身體安全，卻不代表被告當
    時如遇事被他人發覺，會以該工具作為脫逃之兇器或為其他
    不當行為。且伊行竊當時巧遇被害人返家，被害人驚覺而大
    聲呼喊，適路人呂金圳經過將伊制服並報警處理，於此過程
    中，被告未曾使用該工具作為幫助脫逃之兇器，足見伊所犯
    應屬普通竊盜罪云云。經查：原審認定被告與真實姓名年籍
    均不詳之綽號「政文」成年男子，於民國98年8月11日下午4
    時許，共同前往臺北縣中和市○○路○段242巷21號4樓之乙
    ○○住處，由「政文」持黑色手套1雙、黑色運動帽1頂、自
    製電話外接器1組、背包1只、黑色包2只，以及在客觀上對
    人之生命、身體安全具危險性可供兇器使用之開鎖工具1組
    【含自磨一字頭破壞工具5支、萬能鉗1支、T型六角扳手把
    手1支、L型六角扳手1支、四爪十字開鎖工具1支、三爪十字
    開鎖工具1支、四爪圓柱開鎖工具1支、十字螺絲起子1支、
    一字螺絲起子1支、歐德劍葉鎖萬能鑰匙1支、自製破壞工具
    1 組（一字頭、十字頭、半圓頭、U型頭）、自磨金屬片1片
    、金屬條1支】，侵入乙○○住處（侵入住宅部分未據告訴
    ），竊取其財物，而犯刑法第321條第1項第3款之攜帶兇器
    竊盜罪，並審酌被告正值青壯之年，不思合法途徑獲得財物
    ，竟運用智慧於不當之途，且於前案甫經假釋出獄後猶為本
    件犯行，行為實無可取，及考量被告犯後坦承犯行，態度尚
    屬良好，且所竊得之財物已為被害人乙○○所領回，所生損
    害尚非甚鉅等一切情狀，量處有期徒刑6月之刑，並諭知易
    科罰金之折算標準。且說明扣案之上開物品係共犯「政文」
    所有，為供被告犯本件竊盜犯行所用及預備之物，應依刑法
    第38條第1項第2款規定宣告沒收等，均已詳敘其所憑證據、
    認定理由及量刑依據。從形式上觀察，原判決並無認定事實
    錯誤、量刑瑕疵或違背法令之情形。被告上訴雖辯稱只是於
    犯案時把扣案物品攜帶在身上，不見得會使用，應係犯普通
    竊盜罪云云。然刑法第321條第1項第3款之攜帶兇器竊盜罪
    ，係以行為人攜帶兇器竊盜為其加重條件，此所謂兇器，其
    種類並無限制，凡客觀上足對人之生命、身體、安全構成威
    脅，具有危險性之兇器均屬之，且祇須行竊時攜帶此種具有
    危險性之兇器為已足，並不以攜帶之初有行兇之意圖為必要
    （最高法院79年台上字第5253號判例意旨參照）。查本件扣
    案之前述開鎖工具一組，均屬金屬製品，質硬而型尖，在客
    觀上自足以危害他人生命、身體之安全，有原審勘驗筆錄一
    份可稽（原審卷第60頁），被告與共犯「政文」二人加以攜
    帶而犯本案竊盜罪，依上說明，所為自成立刑法上之攜帶兇
    器加重竊盜罪，且原審亦當庭向被告說明勘驗之結果，並明
    白告知其所犯罪名係刑法第321條第1項第3款之攜帶兇器加
    重竊盜罪，被告未加爭執（原審卷第68頁背面），其猶執前
    詞漫肆指摘原判決認定罪名為不當，既未具體指摘原判決有
    何違法或不當，構成應予撤銷之理由，亦未表明原判決之量
    刑有何輕重失衡、濫用裁量權或不適用法則之情形，構成應
    予撤銷之具體理由，已難謂提出合於刑事訴訟法第361條第1
    項規定之具體理由。
三、綜上，本件上訴未依法記載上訴之「具體理由」，其上訴顯
    屬違背法律上之程式，爰不經言詞辯論，逕予駁回。
據上論斷，應依刑事訴訟法第367條前段、372條，判決如主文。
中    華    民    國    99    年    1     月    7     日
                  刑事第四庭審判長法  官  陳筱珮
                                  法  官  邱滋杉
                                  法  官  孫惠琳
以上正本證明與原本無異。
不得上訴。
                                  書記官  劉有志
中    華    民    國    99    年    1     月    7     日


司法院資訊處製作；財團法人民間司法改革基金會備份。
